臺灣士林地方法院刑事判決　　　　 100年度審交簡上字第13號
上　訴　人
即　被　告　 林明智
上列上訴人即被告因過失傷害案件，不服本院內湖簡易庭於中華
民國99年12月30日所為99年度湖交簡字第637號第一審刑事簡易
判決（聲請簡易判決處刑案號：臺灣士林地方法院檢察署99年度
偵緝字第948號），提起上訴，本院管轄第二審之合議庭判決如
下：
    主  文
上訴駁回。
林明智緩刑貳年。
    事實及理由
一、本案經本院審理結果，認第一審判決以上訴人即被告林明智
    犯刑法第284條第1項之過失傷害罪，量處拘役40日，並諭知
    易科罰金之折算標準為新臺幣（下同）1,000元折算1日，認
    事用法及量刑均無不當，應予維持，除引用第一審刑事簡易
    判決書記載之事實、證據及理由（如附件）外，並補充證據
    如下：被告於本院準備程序、審理時之自白（參見本院民國
    100年3月15日準備程序筆錄、同年4月11日審判筆錄）。
二、上訴人即被告林明智上訴意旨略以：伊已與告訴人即被害人
    林秋苹達成調解，並給付2萬元賠償其損失，原審量刑過重
    ，請求給予緩刑宣告等語。
三、經查：
（一）按量刑之輕重，係事實審法院得依職權自由裁量之事項，
      茍已斟酌刑法第57條各款所列情狀而未逾越法定刑度，則
      不得遽指為違法；又刑罰之量定屬法院自由裁量之職權行
      使，但仍應審酌刑法第57條所列各款事由及一切情狀，為
      酌量輕重之標準，並非漫無限制，在同一犯罪事實與情節
      ，如別無其他加重或減輕之原因，下級法院量定之刑，亦
      無過重或失輕之不當情形，則上級法院對於下級法院之職
      權行使，原則上應予尊重（最高法院72年度台上字第6696
      號判例、85年度台上字第2446號判決意旨參照）。
（二）上訴人即被告林明智於本院審判期日中坦承犯行，復有原
      審判決所列證據可資佐證，足認被告係犯刑法第284條第1
      項前段之過失傷害罪。原審法院以被告罪證明確，援引刑
      事訴訟法第449條第1項前段、第3項、第454條第2項，刑
      法第284條第1項前段、第62條前段、第41條第1項前段，
      刑法施行法第1條之1之規定，量處拘役40日，並諭知如易
      科罰金以1,000元折算1日，其認事用法並無違誤，量刑亦
      屬妥適，上訴人雖以前揭上述意旨提起上訴，為無理由，
      應予駁回。
四、末查，本件被告前未曾因故意犯罪受有期徒刑以上刑之宣告
    ，此有臺灣高等法院被告前案紀錄表1 份在卷可稽。審酌被
    告犯後自首犯行，已於本院準備程序中與告訴人林秋苹達成
    調解，並已依調解內容給付告訴人2萬元賠償其損害，此有
    本院調解紀錄表及郵政國內匯款執據各1份在卷可查，本院
    考量上情，及被告經此偵審教訓，當知所警惕，信無再犯之
    虞，認前開宣告之刑以暫不執行為適當，爰依刑法第74條第
    1 項第1款之規定併宣告緩刑2年，用啟自新。
據上論斷，應依刑事訴訟法第455 條之1 第1 項、第3 項、第36
8 條、第373 條，刑法第74條第1 項第1 款，判決如主文。
本案經檢察官曾勁元到庭執行職務。
中    華    民    國    100    年    4    月    19     日
                  刑事第一庭審判長法  官  洪英花
                                  法  官  王沛雷
                                  法  官  莊明達
以上正本證明與原本無異。
本件不得上訴。
                                  書記官  張茹茵
中    華    民    國    100    年    4    月    19     日
本案論罪科刑法條全文：
刑法第284 條第1 項：
因過失傷害人者，處6 月以下有期徒刑、拘役或5 百元以下罰金
，致重傷者，處1 年以下有期徒刑、拘役或5 百元以下罰金。